臺灣高等法院刑事裁定　　　　　　　　　　　　　　　九十三年度毒抗字第六七號
　　抗　告　人　臺灣桃園地方法院檢察署檢察官
　　被　　　告　甲○○
右抗告人因被告違反毒品危害防制條例案件，不服臺灣桃園地方法院九十三年度毐聲
字第十號，民國九十三年一月三十日裁定（聲請案號：九十二年度聲撤戒一字第二五
四號），提起抗告，本院裁定如左：
    主  文
抗告駁回。
    理  由
一、原審裁定略以：被告甲○○前因施用毒品案件，經臺灣桃園地方法院以九十二年
    度毒聲字第一八０三號裁定停止戒治，所餘期間並宣付保護管束，惟受處分人竟
    於保護管束期間，有繼續施用第二級毒品之行為，其違反保護管束應遵守事項情
    節重大，檢察官爰檢附相關案卷，依毒品危害防制條例第二十二條第二項之規定
    ，聲請撤銷停止戒治，令入戒治處所施以強制戒治等語。原審認被告係於九十二
    年八月一日執行停止戒治付保護管束，有臺灣桃園地方法院檢察署檢察官執行保
    護管束指揮書影本一紙在卷可查，而被告此次送驗尿液檢體，採尿時間為九十二
    年十二月九日，然被告於尿液監管紀錄表中由受檢者填個人資料欄內之「受檢者
    服用藥物情形」一格內勾註「有服用感冒藥」，此有桃園地方法院檢察署受保護
    管束人（被告）尿液檢體監管紀錄表一紙在卷可稽，是被告是否施用第二級毒品
    ，實有查證之必要，並應予其陳述意見之機會，惟檢察官於九十三年一月六日函
    附聲請書向本院聲請，於翌日即九十三年一月七日繫屬本院，而未予被告陳述意
    見之機會，是基於司法照顧義務，並貫徹聽審原則之要求，以保障被告之聽審權
    ，及兼顧就就審及送達期間之考量，本院僅得另訂期日傳喚受處分人對於聲請人
    之聲請陳述意見，致不及於強制戒治期滿前為准駁之裁定，且查本案被告之保護
    管束期間既已於九十三年一月十九日期滿，依前述說明，本院自不得撤銷業已屆
    滿而消滅之停止戒治處分。本件被告施用毒品案件，於九十二年六月六日毒品危
    害防制條例修正施行前已繫屬，依新法第三十五條第一項第一款規定，應適用新
    法有關強制戒治之規定，且新法既已刪除停止戒治及撤銷停止戒治之規定，經比
    較新舊法，顯然新法有利於受處分人，依新法第三十五條第二項規定，亦應適用
    新法之規定。因之新法既已刪除撤銷停止戒治之規定，則檢察官聲請撤銷停止戒
    治，即乏依據，其聲請自不應准許，應予駁回。
二、抗告意旨則略以：按修正後毒品危害防制條例第二十條第二項規定：「：：認受
    觀察、勒戒人有繼續施用毒品傾向者，檢察官應聲請法院裁定：：令入戒治處所
    強制戒治，其期間為六個月以上，至無繼續強制戒治之必要為止。但最長不得逾
    一年。」是依修正後新法已無得停止戒治之規定，受處分人必須執行至無戒治必
    要之時為止，期間為六月以上，比較修正前、後之規定，以修正施行前對於受處
    分人較為有利，是被告應適用修正前之毒品危害防制條例第二十二條第一項、第
    二項之規定云云。
三、按毒品危害防制條例於九十二年七月九日修正公布，並定於公布後六個月施行，
    依修正後該條例第三十五條第一項規定，該條例修正施行前繫屬之施用毒品案件
    ，於修正施行後，應適用修正後之規定，同條第二項規定，前項情形，依修正前
    之規定有利於行為人者，適用最有利於行為人之法律。依修正前第二十二條規定
    ：「強制戒治執行已滿三月，：：聲請法院裁定停止戒治」、「前項停止期間：
    ：應付保護管束：：其違反保護管束應遵守事項情節重大，聲請撤銷停止戒治，
    令入戒治處所施以強制戒治。」修正後業已刪除，是新法已無聲請法院撤銷停止
    戒治之規定，經比較結果，自以修正後之新法有利於行為人，是本件原審認被告
    之保護管束期間既已於九十三年一月十九日期滿，已不得撤銷業已屆滿而消滅之
    停止戒治處分，且依修正後毒品危害防制條例條文，已將修正前毒品危害防制條
    例第二十二條刪除，已無停止戒治及撤銷停止戒治之規定，認新法有利於被告，
    而駁回其撤銷停止戒治之聲請，核無不合，抗告人仍執前詞提起抗告為無理由，
    應予駁回。
四、據上論斷，應依刑事訴訟法第四百十二條，裁定如主文。
中　　　華　　　民　　　國　　九十三　　年　　　四　　　月　　　九　　　日
                              臺灣高等法院刑事第一庭
                                  審判長法  官  李　相　助
                                        法  官  黃　聰　明
                                        法  官  楊　貴　雄
右正本證明與原本無異。
不得再抗告。
                                        書記官  林　淑　貞
中　　　華　　　民　　　國　　九十三　　年　　　四　　　月　　 十二 　　日
